【裁判字號】    94,訴,693
【裁判日期】    950104
【裁判案由】    毒品危害防制條例
【裁判全文】
臺灣高雄地方法院刑事判決               94年度訴字第693號
公  訴  人  臺灣高雄地方法院檢察署檢察官
被      告  乙○○
指定辯護人  本院公設辯護人  蘇鴻吉
上列被告因毒品危害防制條例案件，經檢察官提起公訴（93年度
核退偵字第408號、93年度偵字第19171號），本院判決如下：
    主  文
乙○○無罪。
    理  由
壹、程序方面
    本件被告、辯護人及檢察官均對本院所提示證據之證據能力
    均不爭執（見本院卷第101 、119 頁），本院審酌各該證據
    作成之情況，認為適當，依刑事訴訟法第159 條之5 得作為
    證據，核先敘明。
貳、實體方面
一、公訴意旨略以：被告乙○○明知海洛因及甲基安非他命分別
    係管制之第一級及第二級毒品，竟基於販賣前揭毒品之概括
    犯意，向不詳姓名之人販入海洛因、甲基安非他命後，自
    93年1 月5 日起，以高雄市○○區○○里○○路33號、左營
    區○○路123 巷1 號4 樓為據點，販賣海洛因、甲基安非他
    命予戊○○、丙○○及其他不詳姓名之人，嗣於同年3 月1
    日在前揭建武路33號據點，被警搜索查獲，扣押海洛因淨重
    0.29公克、甲基安非他命毛重0.4 公克，施用安非他命工具
    4 組、酒精燈1 組、夾鏈袋1 大包、注射針筒18支、膠管3
    條、磅秤1 個、酒精2 瓶、含有安非他命殘渣之夾鏈袋4 個
    ，由警將乙○○移送本署後，經本署檢察官諭知具保新台幣
    2 萬元後釋放。詎乙○○仍不知戒慎，復承接前揭販賣第一
    、二級毒品之概括犯意，租用高雄市○○區○○路58號6 樓
    之17為販毒據點，於同年8 月間，向綽號「和仔」之不詳姓
    名男子，販入不詳數量之海洛因及甲基安非他命後，除部分
    供自己施用外，其餘則賣予不特定之人，迄93年9月17日13
    時10分許，再次為警搜索查獲，扣押海洛因六小包（合計淨
    重1.35公克）、甲基安非他命四小包（毛重分別為1.74、0.
    45、1.58、0.19公克）、研磨機1 台、毛刷1 隻、磅秤1 個
    、玻璃吸食器3 個、夾鏈袋740 個、毒品壓縮器1 組、摻有
    海洛因成分之香煙2 隻、注射針筒2 隻、止血帶1 條、毒品
    分裝杓2 隻、酒精燈1 個。因認被告涉犯毒品危害防制條例
    第4 條第1 項之販賣第一級毒品罪嫌及同條例第4 條第2 項
    之販賣第二級毒品罪嫌。
二、公訴人認被告涉有前揭犯行，係以：(1)證人戊○○於偵查中
    之證述，及其所使用之0000000000號行動電話與0000 0 0
    0000門號使用人間之監聽譯文（即附表四所示監聽通話內容
    ）；(2)證人丙○○於警詢、偵查中之證述，及其所使用之00
    00 000000 號行動電話與00000000 00 門號使用人間之監聽
    譯文（即附表三所示監聽通話內容）；(3)扣案附表一編號1
    、6 、9 所示之第一級毒品海洛因，及附表一編號2 、7 、
    10至13所示之第二級毒品甲基安非他命，而該等扣案毒品均
    分裝成數小包，顯非僅供自己施用；(4)扣案附表一編號4、8
    、15所示之磅秤、編號14所示之研磨機、編號16所示之毛刷
    ；(5)扣案附表編號3 、17、18所示之注射針筒及附表五所示
    監聽譯文；(6)附表二所示監聽譯文；(7)扣案附表編號5、19
    所示之吸食器共計達7 組，顯見被告非僅供自己使用，而有
    提供予購毒者；(8)於附表一編號1 所示時、地查獲在場人士
    何佳璋、洪雅萍之驗尿報告，於附表一編號9 所示時、地查
    獲在場人士羅明宏、劉淑芬之驗尿報告等證據資料為其論斷
    之依據。訊據被告乙○○固坦承於附表一編號1 、9 所示時
    地為警查獲，及扣得附表一所示物品等情，惟堅決否認有何
    販賣第一級、第二級毒品犯行，辯稱：只有附表一編號1 、
    9 所示海洛因、編號2 、10至13所示甲基安非他命、編號3
    、17、18所示注射針筒、編號5 、19之安非他命吸食器是伊
    所有之物，至於磅秤（附表一編號4 、15）、研磨機（編號
    14）、毛刷（編號16）都是與伊一起施用毒品的朋友拿來寄
    放的，編號8 之磅秤則是在彭志成房間扣得，伊沒有販賣海
    洛因、甲基安非他命，也沒有講過如附表二至六所示通話內
    容這些話，監聽譯文都不是伊的聲音，伊沒有使用00000000
    00、0000000000這2 個門號等語。
三、按「犯罪事實應依證據認定，無證據不得認定犯罪事實」、
    「不能證明被告犯罪者，應諭知無罪之判決」，刑事訴訟法
    第154 條第2 項、第301 條第1 項分別定有明文。又事實之
    認定，應憑證據，如未能發現相當證據，或證據不足以證明
    ，自不能以推測或擬制之方法，為裁判基礎；且認定不利於
    被告之事實須依積極證據，苟積極證據不足為不利於被告事
    實之認定時，即應為有利於被告之認定；另認定犯罪事實所
    憑之證據，雖不以直接證據為限，間接證據亦包括在內，然
    而無論直接證據或間接證據，其為訴訟上之證明，須於通常
    一般之人均不致有所懷疑，而得確信其為真實之程度者，始
    得據為有罪之認定，倘其證明尚未達到此一程度，而有合理
    之懷疑存在而無從使事實審法院得有罪之確信時，即應由法
    院為諭知被告無罪之判決（參照最高法院40年度台上字第86
    號、30年度台上字第816 號、76 年 度台上字第4986號判例
    意旨）。又刑事訴訟法第161 條已於民國91年2 月8 日修正
    公布，其第1 項規定：檢察官就被告犯罪事實，應負舉證責
    任，並指出證明之方法。因此，檢察官對於起訴之犯罪事實
    ，應負提出證據及說服之實質舉證責任。倘其所提出之證據
    ，不足為被告有罪之積極證明，或其指出證明之方法，無從
    說服法院以形成被告有罪之心證，基於無罪推定之原則，自
    應為被告無罪判決之諭知（參照最高法院92年台上字第128
    號判例）。
四、經查：
    (一)公訴意旨以附表二至六所示之監聽譯文內容及證人丁○○
      即查獲員警之證述，認被告自93年1 月5 日起至93年3 月
      1 日（即於附表一編號1 所示第一次為警查獲時）止，連
      續販賣第一級、第二級毒品云云。而證人丁○○於本院審
      理時固證稱：伊因為監聽丙○○進而追查到丙○○的毒品
      上線（即「0000000000」、「0000000000」門號），便由
      台灣高雄地方法院檢察署針對這兩個門號（即譯文中所列
      代號「A 」者）核發通訊監察書，而伊在負責監聽這兩個
      門號當中有監聽到其中一通電話，其內容提及以自己名義
      申請門號，請別人不要打這支電話（即附表六所示監聽譯
      文通話內容），伊才依據這個號碼追查申辦人進而查獲被
      告，且伊可以確認監聽對象聲音就是本案被告，因為一個
      人的聲音聽久了就可以認出來等語（見本院卷第182 、18
      3 頁），且有監察期間自93年1 月2 日起至同年3 月1日
      止之台灣高雄地方法院檢察署通訊監察書（見93年度核退
      偵字第408 號卷第24、25頁）、附表二至六所示通話內容
      之譯文在卷可憑。然查：(1)被告堅決否認有使用遭監聽之
      「0000000000」、「0000000000」門號，經本院依檢察官
      之聲請將「監聽錄音帶」送請內政部警政署刑事警察局作
      聲紋鑑定，該局函覆稱：送鑑監聽錄音帶內語音因受雜訊
      干擾，經輸入分析儀檢視結果，認不符鑑定需求，因此本
      案無法進行比對等語，有該局94年8 月9 日刑鑑字第0940
      114001號函1 紙在卷可稽（見本院卷第12 3頁）；嗣經本
      院再依檢察官之聲請將「監聽錄音光碟」送請內政部警政
      署刑事警察局作聲紋鑑定，該局仍函覆稱：經將待鑑語音
      樣本逐一輸入分析儀檢視結果，均因待鑑語音之聲音樣本
      頻率範圍不符鑑定需求，因此本案無法辦理比對等語，有
      該局94年9 月28日刑鑑字第0940134808號函1 紙在卷可稽
      （見本院卷第126 頁），故附表二至六所示監聽譯文內容
      是否為被告所陳述，已有可疑。(2)證人丁○○於本院審判
      程序經辯護人反詰問下則稱：該遭監聽之上開門號都不是
      以本人名義申請，所以查不到申辦人資料，至於伊在監聽
      譯文中有發現被告以本人名義申辦別支電話號碼進而循線
      查出被告身分這件事，伊記得當時有做紀錄但現在已經忘
      記該支以被告本人名義所申辦之電話號碼是幾號等語（見
      本院卷第18 3頁），並觀之附表六所示監聽譯文通話內容
      ，使用00000000 00 號行動電話之人（代號：A）亦 僅係
      表示：「722143? 」這支不要打，是我用真名申請等情（
      見93年度核退偵字第408 號卷第37頁背面），並無完整之
      行動電話號碼（10碼）或市內電話號碼（7 碼）可供查詢
      ，且遍查警詢、偵查卷復無證人丁○○所稱以被告本人名
      義申辦行動電話或市內電話之任何紀錄可佐，故證人丁○○所述有關尋線追查出本案被告乙○○之過程，尚欠憑據
      ，容有可疑。且經本院將附表一編號1 所示時地扣得之銀
      色SAMSUNG 廠牌手機取出編號00-0000-0000-0 0 00 號和
      信電訊SIM 卡，經以該門號卡裝入其他手機方式勘驗，該
      門號卡顯示之行動電話號碼為「0000000000」號；另於上
      開時地扣得之黃色MOTOROLA廠牌的手機取出編號00-0 000
      -0000 -00 00號和信電訊SIM 卡，經以該門號卡裝入其他
      手機方式勘驗，該門號卡顯示之行動電話號碼則為「00
      00000000」號（見94年12月14日本院勘驗筆錄，本院卷第
      210 頁），與被告於93年3 月1 日警詢筆錄上所記載之聯
      絡電話相符（見警卷卷皮編號(一)卷第1 頁），是被告所持
      有之手機門號既非附表二至六監聽譯文中有出現之門號，
      益徵被告是否為該經台灣高雄地方法院檢察署核發通訊監
      察書之門號使用人（即附表二至六所示代號：Ａ者），容
      有疑慮。(3)證人丁○○於本院審理時既證稱：伊不認識本
      案被告等語在卷（見本院卷第183 頁），顯見證人丁○○
      僅係透過監聽電話與附表二至六所示代號「Ａ」者接觸，
      且於本院審理時復稱：在監聽電話過程中，仍有其他人使
      用遭地檢署核發通訊監察書之上開門號等語（見本院卷第
      184 頁），可見證人與監聽對象之接觸方式，乃一對多，
      且僅有接觸透過電話所發出之聲音而非原本講話之聲音，
      又人之聲音透過電話之傳輸後，會有些許之變化產生，亦
      在所難免，而且電話通訊過程中，通話者之聽覺恒受一定
      程度之環境因素干攪，對於他方聲模之分析辨識本即難期
      精確，則證人在此無任何物理鑑定報告可佐之情況下，其
      就被告為監聽對象（即代號「Ａ」者）之指證能否正確，
      顯非無疑。再者，此等以電話中聲音之記憶所為之辨認，
      與個人記憶能力及經驗、感受等主觀因素均有關係，益見
      證人丁○○其此部分所為指證，應屬其個人主觀意見之陳
      述，尚難因此即執為附表二至六所示監聽譯文內容確為被
      告所陳述之不利認定，亦難遽此認定被告即係附表二至六
      所示代號「Ａ」者。(4)況附表二編號1 、2 之通話內容，
      並未提及金錢交易情事；編號3 之通話內容雖有約定見面
      ，但僅談及「過來看看『硬的』，不一定要買」等語；編
      號4 、7 之通話內容，復未論及價格，且係談及沒有現貨
      可給等情；編號5 、6 之通話內容則雖有詢問交易價格，
      但並未表示欲進一步交易；編號8 之通話內容，亦僅談及
      「會再跟『大胖』說」等情，實無做出任何允諾之表示。
      綜合上開通話內容，充其量就是施用毒品的朋友間互相詢
      問，實無從憑此即為推認有何販賣海洛因、甲基安非他命
      之事實。
    (二)公訴意旨以證人丙○○於警詢、偵查中之證述及附表三之
      監聽通話內容，認被告有販賣海洛因、甲基安非他命予丙○○云云。然查：證人丙○○於警詢、偵查、本院審理時
      已一致證稱：伊施用海洛因之毒品來源，都是在高雄縣鳳
      山市○○○路遊樂場向一位綽號「忠仔」者購買，每次購
      買新台幣500 至1000元不等之海洛因，並無向被告乙○○
      「綽號：齒仔」買過毒品，僅有在高雄市○○區○○路被
      告住處，和被告一起施用海洛因等語在卷（見93年度核退
      偵字第408 號卷第59頁、第59頁背面、第92、131 頁，本
      院卷第188 、18 9頁），證人丁○○於本院審理時復證稱
      ：沒有實際查獲被告與丙○○在交易毒品等語（見本院卷
      第186 頁），是證人丙○○施用之毒品海洛因顯另有其他
      來源。而附表三所示譯文通話內容，是否為被告與證人丙○○間之對談，已有可疑，業經說明如前，且該監聽譯文
      內容縱認為是被告與丙○○之談話，丙○○於警詢時已澄
      清：附表三編號1 、2 所示通話內容，可能在講借錢的事
      等語（見上揭偵卷第59頁背面、第92頁），嗣於偵查中詳
      稱：附表三編號2 、3 所示通話內容，係表示要借錢去買
      針筒等語（見上開偵卷第92、93頁），於本院審理復證稱
      ：確有向被告借過1000、500 元等語（見本院卷第192 頁
      ），自無從以此遽認被告有販賣毒品情事。至證人丙○○
      雖於本院審理時提及：被告在高雄市○○區○○路住處，
      有拿一些海洛因讓伊施打，就是朋友間互相請客，約1 、
      2 次而已等情（見本院卷第189 頁），然證人丙○○就被
      告無償提供海洛因之時間、數量、次數均未能詳予指明，
      被告復堅決否認有交付海洛因予證人丙○○一事，亦難遽
      此即率予認定被告有轉讓海洛因之犯行，附此敘明。
    (三)公訴意旨以證人戊○○於警詢、偵查中之證述及附表四之
      監聽通話內容，認被告有販賣海洛因、甲基安非他命予戊○○云云。然查：證人戊○○於偵查、本院審理時已一致
      證稱：伊當時有在工作，施用毒品海洛因之來源是自己向
      「阿弟仔」、鳳山「黑仔」買的，並無向被告乙○○買過
      毒品等語（見上揭偵卷第95頁，本院卷第220 、221 頁）
      ，證人丁○○於本院審理時復證稱：沒有實際查獲被告與
      戊○○交易毒品等語（見本院卷第186 頁），是證人戊○○施用之毒品海洛可能另有其他來源。而附表四所示譯文
      通話內容，是否為被告與證人戊○○間之對談，已有可疑
      ，業經說明如前，且該監聽譯文內容縱認為是被告與戊○○之談話，戊○○於偵查及本院審理時已稱：伊對於附表
      四之通話內容沒有印象，「要大布補藥」是何意思，伊不
      記得，「軟的」應該是海洛因或安非他命等語（見上揭偵
      卷第95頁，本院卷第221 頁），則附表四之通話內容，充
      其量僅在詢問有無毒品，實難認定其等已就買賣達成合意
      。至證人戊○○雖於本院審理時提及：伊之前因為與朋友
      一起幫被告保養車子，知道被告有施用海洛因，才向被告
      要一點海洛因，伊向被告要過很多次，被告僅給過1 、2
      次等情（見本院卷第220 、221 頁），然證人戊○○就被
      告無償提供海洛因之數量、次數均未能詳予指明，被告復
      堅決否認有交付海洛因予證人戊○○一事，亦難遽此即率
      予認定被告有轉讓海洛因之犯行，附此敘明。
    (四)公訴意旨以附表編號3 、17、18所示之注射針筒及附表五
      所示監聽譯文，認被告施打海洛因之方式既非以針筒注射
      ，顯見扣案針筒係用以提供購毒者，足認被告有販賣海洛
      因、甲基安非他命犯行云云。然查被告於另涉施用毒品案
      （94年度訴字第89號）本院審理時已供稱：伊係以將海洛
      因摻入香菸內點燃或將海洛因摻水稀釋放入注射針筒後施
      打之方式，連續施用第一級毒品海洛因多次等語，有該刑
      事判決（經判處應執行有期徒刑1 年6 月）一份（見本院
      卷第259 至271 頁）可參，且附表五之通話內容，僅談及
      沒有現貨可給等情，復無任何人指證被告有提供針筒供他
      人施打海洛因之用，實無從推認扣案針筒係用以提供購毒
      者，益顯被告被訴販賣海洛因、甲基安非他命等節，尚欠
      憑據。
    (五)公訴意旨以扣案附表一編號6、7所示毒品、編號8 所示磅
      秤，認被告有自93年1 月5 日起至93年3 月1 日止連續販
      賣海洛因、甲基安非他命云云。然查：證人丁○○於本院
      審理時證稱：於附表一編號1 所示時地查獲被告後，徵得
      被告之同意，由被告引導員警至附表一編號6 所示地點，
      進而在被告房客彭志成之房間內扣得附表一編號6 所示海
      洛因、編號7 所示甲基安非他命、編號8 所示磅秤，當時
      彭志成不在，而該房間有上鎖，伊便用撞門方式進入等語
      （見本院卷第185 、18 7頁），並據證人彭志成於警詢時
      證稱：警方在伊向被告所借住之房間內扣得附表一編號6
      至8 所示物品，不是伊的東西，伊也不知道是誰的等語（
      見93年度核退偵字第408 號卷第7 頁、第7 頁背面），則
      附表一編號6 至8 所示物品既係在證人彭志成上鎖之房間
      內扣得，復無證據證明該等扣案物品確屬被告所有，自亦
      不能以此資為被告不利之認定。
    (六)公訴意旨以扣案附表一編號4、15所示之磅秤、編號14 所
      示之研磨機、編號16所示之毛刷，及於附表一編號1所示時
      、地查獲在場人士何佳璋、洪雅萍之驗尿報告，於附表一
      編號9所示時、地查獲在場人士羅明宏、劉淑芬之驗尿報
      告，認被告有販賣毒品犯行云云。然查：扣案上開磅秤、
      研磨機、毛刷等物，或可供持有毒品所用，或可供施用毒
      品所用，故該等物品是否確屬供販賣毒品所用之工具，已
      有可疑。況被告堅決否認上開磅秤、研磨機、毛刷係其所
      有之物，辯稱：該等物品都是一起施用毒品之朋友拿來寄
      放的等語，而於附表一編號1 所示時地除查獲被告外，並
      有何佳璋、洪雅萍二人在場等情，有內政部警政署高雄港
      務局搜索扣押筆錄可稽（見警卷卷皮編號(二)卷第12頁），
      且該二人經查獲後徵得渠等同意採尿送驗，均呈第一級或
      第二級毒品陽性反應，洪雅萍即經台灣高雄地方法院檢察
      署於93年5 月7 日以93年度毒偵字第1756號提起公訴，經
      本院以93年度易字第928 號判刑確定，有台灣高等法院被
      告前案紀錄表可稽（見本院卷第243 至247 頁），何佳璋
      則於查獲後之翌日入勒戒所觀察勒戒，因有繼續施用毒品
      傾向，經本院裁定送強制戒治後，經台灣高雄地方法院檢
      察署檢察官以93年度戒毒偵字第1161號不起訴處分，有台
      灣高等法院被告前案紀錄表可稽（見本院卷第248 至258
      頁）；另於附表一編號6 所示時地除查獲被告外，並有羅
      明宏、劉淑芬二人在場等情，有內政部警政署高雄港務局
      搜索扣押筆錄可稽（見警卷卷皮編號(三)卷第9 頁），且該
      二人經查獲後徵得渠等同意採尿送驗，均呈嗎啡、甲基安
      非他命毒品陽性反應，有該二人之高雄市立凱旋醫院濫用
      藥物尿液檢驗報告、驗尿編號姓名對照表可稽（見93 年
      度偵字第19171 號卷第25、27、28頁），則附表一編號1
      、6 所示查獲地點既有施用毒品之人進出，被告辯稱：該
      等扣案物品係一起施用毒品之朋友寄放等語，自有可能。
      況無證據證明該等扣案物品確為被告所有，亦無在場人士
      指證被告係渠等施用毒品之來源，自不能以推測或擬制之
      方法，遽為被告不利之認定。
    (七)公訴意旨以扣案毒品均分裝成數小包（附表一編號1、9所
      示之第一級毒品海洛因，及附表一編號2、10至13所示之
      第二級毒品甲基安非他命），扣案吸食器共計達7組（附
      表編號5、19所示），顯見被告非僅供自己施用，而有販
      賣毒品犯行云云。然查：附表一編號1 、9 所示之海洛因
      共7 包，附表一編號2 、10至13所示之甲基安非他命共5
      包，合計毒品數量甚微，每一小包毒品之數量亦非等值，
      已與一般販賣毒品之常情不符。且被告於附表一編號1、9
      所示時地為警查獲後採尿送驗結果，均呈甲基安非他命、
      嗎啡陽性反應等情，有高雄市立凱旋醫院93年3 月17日煙
      毒尿液檢驗成績書、93年10月11日編號00000000號濫用藥
      物尿液檢驗報告各1 份、驗尿編號姓名對照表2 紙（見93
      年度偵字第5001號卷第23、24頁，93年度偵字第19171 號
      卷25、26頁）可稽，附表一編號5 之吸食器4個、編號19
      之吸食器3 個，經檢驗結果亦均呈甲基安非他命陽性反應
      ，有附表一編號5 、19之備註欄所示檢驗報告可憑，是被
      告辯稱：扣案毒品、吸食器是自己施打海洛因、甲基安非
      他命所用等語，尚非無據。
五、綜上所述，被告究否確有被訴販賣第一級毒品海洛因、第二
    級毒品甲基安非他命犯行，本院認為均仍存有合理之懷疑，
    尚未到達確信其為真實之程度。而公訴人所提出之證據，尚
    不足為被告有罪之積極證明，其指出證明之方法，亦無從說
    服法院以形成被告有罪之心證，揆諸前揭說明，本院自應為
    被告無罪之諭知。
六、又本件被告施用第一級毒品海洛因、第二級毒品甲基安非他
    命部分，其於附表一編號1 、9 查獲當日經採尿送驗結果，
    均呈嗎啡、甲基安非他命陽性反應，業如前述，並經本院以
    94年度訴字第89號判處應執行有期徒刑1 年6 月等情，有被
    告之臺灣高等法院前案紀錄表、該判決書（見本院卷第259
    頁）可憑，是本院就被告於本案持有第一級毒品海洛因（附
    表一編號1 、9）、 第二級毒品甲基安非他命（附表一編號
    2、10至13），自不得再為實體審究，附此敘明。
據上論斷，應依刑事訴訟法第301 條第1 項，判決如主文。
本案經檢察官甲○○到庭執行職務。
中    華    民    國    95    年    1     月    4     日
                  刑事第三庭   審判長法  官  張意聰
                                     法  官  錢衍蓁
                                     法  官  郭瓊徽
以上正本證明與原本無異。
如不服本判決，應於收受送達後10日內向本院提出上訴書狀。
中    華    民    國    95    年    1     月    5     日
                                     書記官  陳瓊芳
附表一
┌──┬────┬───────┬──────┬───────┐
│編號│查獲日期│查 獲 地  點  │扣押物品    │備          註│
├──┼────┼───────┼──────┼───────┤
│1   │93.3.1  │高雄市三民區建│第一級毒品海│有法務部調查局│
│    │        │武路33號      │洛因（淨重0.│93 7月6 日調科│
│    │        │              │29公克，空包│壹字第22001745│
│    │        │              │裝重0.38公克│2 號鑑定通知書│
│    │        │              │）          │可憑（見93年度│
│    │        │              │            │偵字第5001號卷│
│    │        │              │            │第26頁）      │
├──┼────┼───────┼──────┼───────┤
│2   │同上    │同上          │第二級毒品甲│有高雄醫學大學│
│    │        │              │基安非他命（│附設中和紀念醫│
│    │        │              │驗前毛重0.4 │院93年9 月21日│
│    │        │              │公克、驗後毛│編號9309—278 │
│    │        │              │重0.3 公克）│號檢驗報告可憑│
│    │        │              │            │（見上揭偵卷第│
│    │        │              │            │27 頁）       │
├──┼────┼───────┼──────┼───────┤
│3   │同上    │同上          │注射針筒18  │該已拆封之注射│
│    │        │              │支（17支未  │針筒1支，經檢 │
│    │        │              │拆封，檢驗  │驗結果，呈海洛│
│    │        │              │已拆封之1   │因陽性反應，有│
│    │        │              │支）        │高雄醫學大學附│
│    │        │              │            │設中和紀念醫院│
│    │        │              │            │94年4 月12日編│
│    │        │              │            │號9404—134 號│
│    │        │              │            │檢驗報告可憑（│
│    │        │              │            │見本院卷第56頁│
│    │        │              │            │）            │
├──┼────┼───────┼──────┼───────┤
│4   │同上    │同上          │磅秤1個     │              │
├──┼────┼───────┼──────┼───────┤
│5   │同上    │同上          │供施打甲基安│經檢驗結果，外│
│    │        │              │非他命所用之│觀編號136者呈 │
│    │        │              │吸食器4 個（│甲基安非他命、│
│    │        │              │外觀編號136 │海洛因陽性反應│
│    │        │              │至139）     │，有高雄醫學大│
│    │        │              │            │學附設中和紀念│
│    │        │              │            │醫院編號9404—│
│    │        │              │            │136 號檢驗報告│
│    │        │              │            │可憑（見本院卷│
│    │        │              │            │第58頁），至外│
│    │        │              │            │觀編號137 至13│
│    │        │              │            │9 者均呈甲基安│
│    │        │              │            │非他命陽性反應│
│    │        │              │            │，有上揭醫院編│
│    │        │              │            │號9404—137 、│
│    │        │              │            │138 、139 號檢│
│    │        │              │            │驗報告可憑（見│
│    │        │              │            │本院卷第59至61│
│    │        │              │            │頁）          │
├──┼────┼───────┼──────┼───────┤
│6   │同上    │位於高雄市左營│第一級毒品海│彭志成因於左揭│
│    │        │區○○路123 巷│洛因1 包（淨│地點遭查獲左揭│
│    │        │1 號4 樓之李昱│重0.63公克，│毒品涉犯施用毒│
│    │        │穎房客彭志成之│空包裝重0.18│品案，業經台灣│
│    │        │房間內        │公克）      │高雄地方法院檢│
│    │        │              │            │察署檢察官於93│
│    │        │              │            │年4 月22日以93│
│    │        │              │            │年度毒偵字第19│
│    │        │              │            │13號不起訴處分│
│    │        │              │            │確定，有該不起│
│    │        │              │            │訴處分書可憑（│
│    │        │              │            │見本院卷第239 │
│    │        │              │            │頁），故左揭扣│
│    │        │              │            │得第一級毒品海│
│    │        │              │            │洛因業經本院以│
│    │        │              │            │93年度聲字第11│
│    │        │              │            │65號裁定單獨宣│
│    │        │              │            │告沒收銷毀，有│
│    │        │              │            │該裁定1 紙可憑│
│    │        │              │            │（見本院卷第24│
│    │        │              │            │1頁）         │
├──┼────┼───────┼──────┼───────┤
│7   │同上    │同上          │第二級毒品甲│彭志成因於左揭│
│    │        │              │基安非他命約│地點遭查獲左揭│
│    │        │              │33公克      │毒品涉犯施用毒│
│    │        │              │            │品案，業經台灣│
│    │        │              │            │高雄地方法院檢│
│    │        │              │            │察署檢察官於93│
│    │        │              │            │年4 月22日以93│
│    │        │              │            │年度毒偵字第19│
│    │        │              │            │13號不起訴處分│
│    │        │              │            │確定，有該不起│
│    │        │              │            │訴處分書可憑（│
│    │        │              │            │見本院卷第239 │
│    │        │              │            │頁），故左揭扣│
│    │        │              │            │得毒品應由檢察│
│    │        │              │            │官另行聲請單獨│
│    │        │              │            │宣告沒收違禁物│
│    │        │              │            │，且本案偵查卷│
│    │        │              │            │所附扣押物品清│
│    │        │              │            │單內復查無左揭│
│    │        │              │            │毒品之記載（見│
│    │        │              │            │93年度偵字第50│
│    │        │              │            │01號卷第20、21│
│    │        │              │            │、24之1頁）   │
├──┼────┼───────┼──────┼───────┤
│8   │同上    │同上          │磅秤1台     │本案偵查卷所附│
│    │        │              │（見警卷卷皮│扣押物品清單內│
│    │        │              │編號(一)卷第8 │僅有編號4 所示│
│    │        │              │頁之搜索扣押│磅秤1台之記載 │
│    │        │              │筆錄、第11頁│，復查無在彭志│
│    │        │              │之扣押物品目│成房間內扣得之│
│    │        │              │錄表）      │左揭磅秤之記載│
│    │        │              │            │（見93年度偵字│
│    │        │              │            │第5001號卷第20│
│    │        │              │            │、21、24之1 頁│
│    │        │              │            │）            │
├──┼────┼───────┼──────┼───────┤
│9   │93.9.17 │位於高雄市三民│第一級毒品海│有法務部調查局│
│    │        │區○○路58號6 │洛因6小包（ │93年11月10日調│
│    │        │樓之17之乙○○│合計凈重1.35│科壹字第220018│
│    │        │租屋處        │公克，空包裝│474 號鑑定通知│
│    │        │              │重2.05公克）│書可憑（見93年│
│    │        │              │            │偵字第19171 號│
│    │        │              │            │卷第21頁）    │
├──┼────┼───────┼──────┼───────┤
│10  │同上    │同上          │第二級毒品甲│有高雄醫學大學│
│    │        │              │基安非他命1 │附設中和紀念醫│
│    │        │              │包（驗前毛重│院編號9401—38│
│    │        │              │1.74公克、驗│0 號檢驗報告可│
│    │        │              │後毛重1.6 公│憑（見上揭偵卷│
│    │        │              │克）        │第37頁）      │
├──┼────┼───────┼──────┼───────┤
│11  │同上    │同上          │第二級毒品甲│有上揭醫院編號│
│    │        │              │基安非他命1 │9401—381 號檢│
│    │        │              │包（驗前毛重│驗報告可憑（見│
│    │        │              │0.45公克、驗│上揭偵卷第38頁│
│    │        │              │後毛重0.3 公│）            │
│    │        │              │克）        │              │
├──┼────┼───────┼──────┼───────┤
│12  │同上    │同上          │第二級毒品甲│有上揭醫院編號│
│    │        │              │基安非他命1 │9401—382 號檢│
│    │        │              │包（驗前毛重│驗報告可憑（見│
│    │        │              │1.58公克、驗│上揭偵卷第39頁│
│    │        │              │後毛重1.5 公│）            │
│    │        │              │克）        │              │
├──┼────┼───────┼──────┼───────┤
│13  │同上    │同上          │第二級毒品甲│有上揭醫院編號│
│    │        │              │基安非他命1 │9401—383 號檢│
│    │        │              │包（驗前毛重│驗報告可憑（見│
│    │        │              │0.19公克、驗│上揭偵卷第40頁│
│    │        │              │後毛重0.1 公│）            │
│    │        │              │克）        │              │
├──┼────┼───────┼──────┼───────┤
│14  │同上    │同上          │研磨機1台   │經檢驗結果，呈│
│    │        │              │            │第一級毒品海洛│
│    │        │              │            │因陽性反應，有│
│    │        │              │            │上揭醫院9401—│
│    │        │              │            │449 號檢驗報告│
│    │        │              │            │可憑（見上揭偵│
│    │        │              │            │卷第41頁）    │
├──┼────┼───────┼──────┼───────┤
│15  │同上    │同上          │磅秤1台     │經檢驗結果，呈│
│    │        │              │            │第一級毒品海洛│
│    │        │              │            │因陽性反應，有│
│    │        │              │            │上揭醫院9401—│
│    │        │              │            │450 號檢驗報告│
│    │        │              │            │可憑（見上揭偵│
│    │        │              │            │卷第42頁）    │
├──┼────┼───────┼──────┼───────┤
│16  │同上    │同上          │毛刷1支     │經檢驗結果，呈│
│    │        │              │            │第一級毒品海洛│
│    │        │              │            │因陽性反應，有│
│    │        │              │            │上揭醫院編號94│
│    │        │              │            │01—451 號檢驗│
│    │        │              │            │報告可憑（見上│
│    │        │              │            │揭偵卷第43頁）│
├──┼────┼───────┼──────┼───────┤
│17  │同上    │同上          │注射針筒1支 │經檢驗結果，呈│
│    │        │              │（外觀編號  │海洛因陽性反應│
│    │        │              │149）       │，有上揭醫院編│
│    │        │              │            │號9404—149 號│
│    │        │              │            │檢驗報告可憑（│
│    │        │              │            │見本院卷第73頁│
│    │        │              │            │）            │
├──┼────┼───────┼──────┼───────┤
│18  │同上    │同上          │注射針筒1支 │經檢驗結果，呈│
│    │        │              │（外觀編號15│海洛因、甲基安│
│    │        │              │0 ）        │非他命陽性反應│
│    │        │              │            │，有上揭醫院編│
│    │        │              │            │號9404—150 號│
│    │        │              │            │檢驗報告可憑（│
│    │        │              │            │見本院卷第74頁│
│    │        │              │            │）            │
├──┼────┼───────┼──────┼───────┤
│19  │同上    │同上          │供施打第二級│經檢驗結果，均│
│    │        │              │毒品甲基安非│呈甲基安非他命│
│    │        │              │他命之吸食器│陽性反應，有上│
│    │        │              │3個         │揭醫院編號9404│
│    │        │              │            │—143 、144 、│
│    │        │              │            │145號檢驗報告 │
│    │        │              │            │可憑（見本院卷│
│    │        │              │            │第67至69頁）  │
└──┴────┴───────┴──────┴───────┘
 附表二
┌──┬────┬───────────────┬──────┐
│編號│通話時間│通         話       內      容│備       註 │
├──┼────┼───────────────┼──────┤
│1   │93年1月6│使用0000000000門號之人（B）   │見核退偵卷第│
│    │日下午7 │使用0000000000門號之人（A）   │30頁背面    │
│    │時25分02│                              │            │
│    │秒      │B:你在那裡?                   │            │
│    │        │A:我在我家附近啦。            │            │
│    │        │B:硬的啦。                    │            │
│    │        │A:拿多少?                     │            │
│    │        │B:半半，我等一下就過去。      │            │
│    │        │A:多久。                      │            │
│    │        │B:我七點半出發。              │            │
│    │        │A:好。                        │            │
├──┼────┼───────────────┼──────┤
│2   │93年1月7│使用0000000000門號之人（B）   │見上揭偵卷第│
│    │日下午10│使用0000000000門號之人（A）   │31頁背面    │
│    │時17分01│                              │            │
│    │秒      │B:我上橋上到一半了。          │            │
│    │        │A:喔。                        │            │
│    │        │B:我跟你說，你用一些硬的給我，│            │
│    │        │  明天我再替你扣起來，聽得懂嗎│            │
│    │        │  ? 就是一點點就好了，大概幾口│            │
│    │        │  就好了，我不要上去，趕時間啦│            │
│    │        │  。                          │            │
├──┼────┼───────────────┼──────┤
│3   │93年1月8│使用0000000000門號之人（B）   │見上揭偵卷第│
│    │日下午5 │使用0000000000門號之人（A）   │32頁        │
│    │時20分39│                              │            │
│    │秒      │B:老大ㄟ, 我朋友這裡有一些硬的│            │
│    │        │  ， 很漂亮，不過他開三萬二。 │            │
│    │        │A:漂亮又沒用，要看效果。      │            │
│    │        │B:不錯啊! 昨天那個哦禁不住火，│            │
│    │        │  一下子就沒了。              │            │
│    │        │A:對啊!那個他們處理過。       │            │
│    │        │B:每一個都批評、抗議。還有一種│            │
│    │        │  味道，看怎樣晚上你過來我拿給│            │
│    │        │  你看看，不然是不錯，味道很漂│            │
│    │        │  亮，真的；又硬，口感也不錯。│            │
│    │        │A:開到三萬二喔!               │            │
│    │        │B:我說開的太高了，他說如果真的│            │
│    │        │  要，過來再說；看怎樣我跟你說│            │
│    │        │  看看，不然我岡山朋友那裡台中│            │
│    │        │  拿回來的，一樣差不多，拿到三│            │
│    │        │  萬五，台中拿回來的三萬五，這│            │
│    │        │  裡開到三萬二，看怎樣，過來東│            │
│    │        │  西多或少你們再自己談，過來看│            │
│    │        │  看沒關係，又不一定要買。    │            │
│    │        │A:好啦。                      │            │
├──┼────┼───────────────┼──────┤
│4   │93年1月8│使用0000000000門號之人（B）   │見上揭偵卷第│
│    │日下午7 │使用0000000000門號之人（A）   │32頁背面    │
│    │時4分20 │                              │            │
│    │秒      │B:你那裡現在硬的有半兩嗎?     │            │
│    │        │A:沒有。                      │            │
│    │        │B:我有朋友要拿半兩。          │            │
│    │        │A:現在都沒有。                │            │
├──┼────┼───────────────┼──────┤
│5   │93年1月7│使用（07）0000000號之人（B）  │見上揭偵卷第│
│    │日下午8 │使用0000000000門號之人（A）   │33頁        │
│    │時12分33│                              │            │
│    │秒      │B:齒哥現在我朋友要增加，一仟元│            │
│    │        │  鹹的，五百元甜的，能不能倒一│            │
│    │        │  點給我。                    │            │
│    │        │A:你要增加就增加多一點。      │            │
│    │        │B:我有問幾個朋友就一仟五。    │            │
│    │        │A:一種硬的，一種軟的。        │            │
│    │        │B:一千元軟的，五百元硬的。    │            │
│    │        │A:怎麼都買五百元。            │            │
│    │        │B:那個就剩五百元。            │            │
├──┼────┼───────────────┼──────┤
│6   │93年1月2│使用0000000000門號之人（B）   │見上揭偵卷第│
│    │7日下午4│使用0000000000門號之人（A）   │42頁背面    │
│    │時3分40 │                              │            │
│    │秒      │B:你那裡硬的一 兩多少?        │            │
│    │        │A:三萬多。                    │            │
│    │        │B:多到那裡?                   │            │
│    │        │A:差不多三萬二左右。          │            │
│    │        │B:好，我問問看。              │            │
├──┼────┼───────────────┼──────┤
│7   │93年1月2│使用（07）0000000 號之人（B） │見上揭偵卷第│
│    │8日下午1│使用0000000000門號之人（A）   │44頁        │
│    │時48分48│                              │            │
│    │秒      │B:用五百元給我，現金啦!       │            │
│    │        │A:我這裡都沒有了。            │            │
│    │        │B:用現金也沒有?               │            │
│    │        │A:沒有了，要等。              │            │
│    │        │B:剛剛別人就拿得到。          │            │
│    │        │A:誰有拿到?                   │            │
│    │        │B:清煌他老婆。                │            │
│    │        │A:那是事先訂好了。            │            │
│    │        │B:五百也無法拿。              │            │
│    │        │A:我現在五百不給人拿。        │            │
│    │        │B:一千呢?                     │            │
│    │        │A:也沒有，還要等，我也在等，等│            │
│    │        │  人拿來。                    │            │
│    │        │B:我跟你說一千元先給你，糖仔拿│            │
│    │        │  一點先給我止一下。          │            │
│    │        │A:都沒半滴了，你是聽不懂；錢先│            │
│    │        │  拿來，等一下再來拿。        │            │
│    │        │B:已經在難過了還要等，等多久。│            │
│    │        │A:一個多鐘頭。                │            │
├──┼────┼───────────────┼──────┤
│8   │93年1月2│使用0000000000門號之人（B）   │見上揭偵卷第│
│    │8日下午1│使用0000000000門號之人（A）   │44頁        │
│    │0時2分23│                              │            │
│    │秒      │B:哥仔，你在四樓嗎?           │            │
│    │        │A:沒有，我在忙，什麼事?       │            │
│    │        │B:要繳錢，要處理東西。        │            │
│    │        │A:你來就有了。                │            │
│    │        │B:二樓嗎?                     │            │
│    │        │A:我在忙，什麼事你說。        │            │
│    │        │B:要二張硬的，分成二包。      │            │
│    │        │A:好啦!我再跟大胖說，你過去家 │            │
│    │        │  裡。                        │            │
│    │        │B:用漂亮點，自己大仔要的。    │            │
└──┴────┴───────────────┴──────┘
附表三
┌──────────────────────────────┐
│使用0000000000 號行動電話之丙○○（B）                      │
│使用0000000000 號行動電話之人（A）                          │
├──┬────┬───────────────┬──────┤
│編號│通話時間│通       話       內        容│備        註│
├──┼────┼───────────────┼──────┤
│1   │93年1月6│B:齒仔，拿五百啦。            │見上揭偵卷第│
│    │日下午1 │A:在家，鐵門開了自己進來。    │28頁背面    │
│    │時51分34│B:我跟人調三百欠二百。        │            │
│    │秒      │A:別人要的嗎?                 │            │
│    │        │B:沒有，我自己要的。          │            │
│    │        │                              │            │
│    │        │                              │            │
├──┼────┼───────────────┼──────┤
│2   │93年1月6│B:齒仔，我清皇。              │見上揭偵卷第│
│    │日下午2 │A:不是，我他朋友：崇賢，要作什│28頁背面    │
│    │時42分18│  麼。                        │            │
│    │秒      │B:你又不是他怎麼跟你講。      │            │
│    │        │A:你向我朋友講一下，我在忙，  │            │
│    │        │B:好，我要拿五百，你在那裡。  │            │
│    │        │A:在家裡，二樓。              │            │
│    │        │B:好，我知道，快到了。        │            │
├──┼────┼───────────────┼──────┤
│3   │93年1月6│A:喂清皇，你到那裡了?         │見上揭偵卷第│
│    │日下午2 │B:我快到門口了。              │29頁        │
│    │時54分40│A:你去買幾支筆(針筒)好不好。  │            │
│    │秒      │B:現在要去那裡買筆?           │            │
│    │        │A:西藥房買些原子筆。          │            │
│    │        │B:你們這附近都沒有，要去那買? │            │
│    │        │  啊!我知道建興路有。         │            │
└──┴────┴───────────────┴──────┘
附表四
┌──────────────────────────────┐
│使用0000000000 號行動電話之戊○○（B）                      │
│使用0000000000 號行動電話之人（A）                          │
├──┬────┬───────────────┬──────┤
│編號│通話時間│通     話        內        容 │備        註│
├──┼────┼───────────────┼──────┤
│1   │93年1月5│B:王哥，我鳳山阿偉啦，我是想問│見上揭偵卷第│
│    │日下午7 │  你那邊有沒有讓人家用大布的。│27 頁       │
│    │時27分30│A:你等一下再打，我電話進來。  │            │
│    │秒      │                              │            │
├──┼────┼───────────────┼──────┤
│2   │93年1月5│B:王哥，我偉仔啦! 我朋友那邊在│見上揭偵卷第│
│    │日下午7 │  問你那邊有大布補藥?         │27頁        │
│    │時32分54│A:軟的嗎?要多少你知道嗎?你等一│            │
│    │秒      │  下再打，我電話又進來了。    │            │
├──┼────┼───────────────┼──────┤
│3   │93年1月5│B:王哥剛剛講的那個。          │見上揭偵卷第│
│    │日下午7 │A:那是誰要的?                 │27頁        │
│    │時40分11│B:我一個朋友。                │            │
│    │秒      │A:那要叫人家問一下，很難問。  │            │
│    │        │B:很難問喔!我是想說有的話麻煩 │            │
│    │        │  你問一下，可以的話他就那個了│            │
│    │        │  。                          │            │
│    │        │A:我向人家拿就要九萬了，看他要│            │
│    │        │  不要。                      │            │
│    │        │B:東西好不好? 空間差不多多少? │            │
│    │        │A:全部可以的；一比一啦。      │            │
│    │        │B:有辦法嗎?可以的話我就跟他講 │            │
│    │        │  ，看你差不多要多少?         │            │
│    │        │A:拿伍仟、一萬好嗎?           │            │
│    │        │B:等於十萬就對了。            │            │
│    │        │A:你再照上次給他那樣。        │            │
│    │        │B:我知道啦，我就跟他說十萬。  │            │
│    │        │A:如果不是很好的朋友儘量不要問│            │
│    │        │  這個。                      │            │
│    │        │B:我知道，王哥謝謝你，我再跟他│            │
│    │        │  聯絡看怎樣再跟你聯絡。      │            │
│    │        │A:好。                        │            │
│    │        │                              │            │
└──┴────┴───────────────┴──────┘
附表五
┌──────────────────────────────┐
│使用0000000000 號行動電話之人（A）                          │
│使用（07）0000000號市內電話之人（B）                        │
├──┬────┬───────────────┬──────┤
│編號│通話時間│通      話      內        容  │備       註 │
├──┼────┼───────────────┼──────┤
│1   │93年1 月│B:喂，我在你樓下，你拿兩千給我│見上揭偵卷第│
│    │5 日下午│  ，那個什麼你分一點給我      │26頁背面    │
│    │6 時34分│A:我現在沒有，你怎麼每次都要討│            │
│    │52秒    │  ，用一次丟一次，那個一支5 百│            │
│    │        │  啦                          │            │
│    │        │B:就破了嘛！好啦趕快下來      │            │
│    │        │A:你上來啦！走上來就好了      │            │
│    │        │B:來不及了，還要載病人來不及了│            │
│    │        │  ；好啦。                    │            │
└──┴────┴───────────────┴──────┘
附表六
┌──────────────────────────────┐
│使用0000000000 號行動電話之人（A）                          │
│使用0000000000 號門號之人（B）                              │
├──┬────┬───────────────┬──────┤
│編號│通話時間│通      話      內        容  │備       註 │
├──┼────┼───────────────┼──────┤
│1   │93年1 月│A:喂！誰呀？                  │見上揭偵卷第│
│    │ 9日下午│B:還不趕快聽電話，阿豐啦      │37頁背面    │
│    │4 時45分│A:你什麼要下來？              │            │
│    │50秒    │B:還不知道，不一定，這邊要先處│            │
│    │        │  理好，很慘呢！給我分一年八，│            │
│    │        │  包括剝皮給我剝一年八        │            │
│    │        │A:剝皮ㄟ                      │            │
│    │        │B:戒二這一條                  │            │
│    │        │A:你現在打算怎樣              │            │
│    │        │B:到時一定跑，不然要怎麼辦    │            │
│    │        │A:看什麼時候要下來            │            │
│    │        │B:有空就下來                  │            │
│    │        │A:我現在不常住在家裡，都住在外│            │
│    │        │  面                          │            │
│    │        │B:沒差啦，我有你的電話        │            │
│    │        │A:你現在打哪一支號碼          │            │
│    │        │B:0924這支                    │            │
│    │        │A:722143? 這支不要打，是我用真│            │
│    │        │  名申請的                    │            │
└──┴────┴───────────────┴──────┘


司法院資訊處製作；財團法人民間司法改革基金會備份。
